# 票据贴现

提问人：liuguoan 时间：2021-04-15 16:20:11
陈版您好，现在对于信用风险等级低的票据贴现时不能终止确认，应将贴现票据金额计入短期借款，那么请问对于贴现利息应该是贴现时费用化，还是票据到期时费用化。

回答人：chenyiwei
由于被贴现的应收票据没有终止确认，而是确认短期借款，所以贴现息应借记“短期借款——利息调整”，在贴现日至到期日之间的期间内摊销，作为该期间内的利息支出。不应在某个时点一次性费用化。

回答人：chenyiwei
由于被贴现的应收票据没有终止确认，而是确认短期借款，所以贴现息应借记“短期借款——利息调整”，在贴现日至到期日之间的期间内摊销，作为该期间内的利息支出。不应在某个时点一次性费用化。

提问人：18630819192 时间：2021-06-17 21:28:13
陈版，请问上述是否有准则说明，急需准则文件支撑

回答人：chenyiwei
这就是依据《企业会计准则第 22 号——金融工具确认和计量》对金融负债初始确认和计量的一般原则，即初始计量金额为公允价值（实际获得的贴现款项）。